臺灣高等法院刑事判決
109年度上訴字第2035號
上  訴  人  
即  被  告  柯旻佑
上列上訴人即被告因詐欺案件，不服臺灣桃園地方法院108年度
訴字第312號，中華民國109年3月31日第一審判決（追加起訴案
號：臺灣桃園地方檢察署107年度偵字第31026號），提起上訴，
本院判決如下：
    主  文
原判決關於柯旻佑部分撤銷。
柯旻佑三人以上共同犯詐欺取財罪，處有期徒刑壹年壹月。未扣
案之犯罪所得新臺幣貳佰壹拾元沒收。於全部或一部不能沒收或
不宜執行沒收時，追徵其價額。
    事  實
一、柯旻佑（綽號「公牛」）於民國106年底加入傅保棠（綽號
    「爵士」、「洛杉磯天使」、「小布希」）、謝元斌（綽號
    「國王」、「歐巴馬」）、柯良耀、葉子聖等人所屬之詐欺
    集團（傅保棠、謝元斌就本案所涉詐欺案件，由原審法院另
    以109年度訴字第297號案件審理中；葉子聖就本案所涉詐欺
    案件，業經原審法院以108年度金訴字第38號、第51號判處
    罪刑確定；柯良耀所涉詐欺案件，經原審法院於本案判處罪
    刑後，未據上訴而確定），負責交付車手金融卡，及向車手
    收取領得之詐騙款項後上繳傅保棠、謝元斌，報酬為經手款
    項之0.7%。柯旻佑即與該集團成員共同意圖為自己不法所有
    ，基於三人以上詐欺取財及洗錢之犯意聯絡，由該詐欺集團
    某成年成員於民國107年1月4日9時許，撥打電話給郁小娃，
    佯稱為其姪女郁思薇，需錢孔急云云，致郁小娃（追加起訴
    書誤載為「郁思薇」）誤信為真而陷於錯誤，匯款新臺幣（
    下同）20萬元至陳聖一所有中華郵政帳號000-000000000000
    00號帳戶（下稱陳聖一郵局帳戶，陳聖一所涉幫助詐欺案件
    ，業經臺灣臺南地方法院以108年度金簡字第79號判處罪刑
    確定），柯旻佑即於同日依詐欺集團指示將陳聖一郵局帳戶
    之金融卡，先後交給葉子聖及柯良耀，由其等分別於如附表
    所示之時間、地點，提領如附表各編號所示之款項得手。其
    中柯良耀於扣除其與詐欺集團成員約定之領款金額1%作為報
    酬後，於同年月5日在桃園火車站附近將所提領款項交付柯
    旻佑，柯旻佑再從中抽取0.7%報酬即210元後，將餘款上繳
    傅保棠、謝元斌等人，而掩飾該等犯罪所得之去向。
二、案經郁小娃訴由桃園市政府警察局八德分局報告臺灣桃園地
    方檢察署檢察官偵查起訴。
    理  由
壹、程序方面：
一、證據能力部分：
㈠、本判決下引具傳聞性質之各項供述證據經本院於審判期日調
    查證據時提示並告以要旨後，未據當事人於言詞辯論終結前
    就證據能力部分有所異議（見本院卷第111至114頁、第197
    至200頁），本院復查無該等證據有違背法定程序取得或顯
    不可信之外部情狀，揆諸刑事訴訟法第159條之5規定，應均
    有證據能力。
㈡、至本件認定事實所引用之非供述證據，並無證據證明係公務
    員違背法定程序所取得，亦無顯不可信或不得作為證據之情
    形，且經本院於審判期日依法進行證據之調查、辯論，亦應
    有證據能力。
二、被告柯旻佑經本院合法傳喚，有本院送達證書在卷足憑（見
    本院卷第187頁），然無正當理由未於審判期日到庭，爰不
    待其陳述，逕為一造辯論判決。　　
貳、認定犯罪事實所憑之證據及理由：
一、訊據被告於本院準備程序固坦承其於上開期間在詐騙集團內
    擔任車手頭，向取款車手收取贓款並抽取一定比例之報酬後
    ，再上繳給其他詐欺集團成員等事實，惟辯稱：該詐欺集團
    有兩個車手頭，車手的錢不一定是交給我，因為件數太多已
    經無法確定本案的錢是否交給我，是否我有參與等語。
二、查被告於106年底加傅保棠（綽號「爵士」、「洛杉磯天使
    」、「小布希」）、謝元斌（綽號「國王」、「歐巴馬」）
    、葉子聖、柯良耀等人所屬之詐騙集團，擔任車手頭，負責
    將金融卡拿給車手，及向車手收取領得之詐騙款項後上繳傅
    保棠、謝元斌，報酬為經手款項之0.7%。嗣該詐欺集團某成
    員於107年1月4日9時許，撥打電話予郁小娃，佯稱為其姪女
    郁思薇，需錢孔急云云，致郁小娃誤信為真而陷於錯誤，匯
    款20萬元至上開陳聖一郵局帳戶，柯良耀、葉子聖旋依詐欺
    集團成員指示，持陳聖一郵局帳戶之金融卡，於如附表所示
    之時、地，提領如附表各編號所示之款項，柯良耀並於扣除
    其與詐欺集團成員約定之領款金額之1%作為報酬後，在桃園
    火車站附近將提領款項交付上手等事實，業據證人即告訴人
    郁小娃於警詢中、證人即同案被告柯良耀、證人即另案被告
    葉子聖於警詢及偵查中證述明確（見107年度他字第9029號
    卷【下稱他9029號卷】第11至12頁反面、第18頁反面、第19
    頁反面、第43至44頁；107年度偵字第31026號偵查卷【下稱
    偵31026號卷】第2至3頁反面、第16至19頁；107年度偵字第
    6108號偵查影卷【下稱偵6108號卷】第4頁反面至5頁、第6
    頁正反面、第58頁反面至60頁、第135頁正反面、第140頁反
    面至141頁、第142頁），並有監視器錄影畫面擷取照片、臺
    灣土地銀行匯款單、內政部警政署反詐騙諮詢專線紀錄表、
    受理詐騙帳戶通報警示簡便格式表、金融機構聯防機制通報
    單、中華郵政股份有限公司107年6月15日儲字第1070123050
    號函所附陳聖一郵局帳戶客戶歷史交易清單、中華郵政股份
    有限公司107年7月30日儲字第70157478號函、中華郵政股份
    有限公司桃園郵局107年8月3日儲字第1070001568號函及所
    附八德麻園郵局自動櫃員機監視器錄影畫面截圖3幀、車手
    取款一覽表、陳聖一郵局帳戶個資檢視等件附卷可稽（見偵
    31026號卷第10頁；他9029號卷第16至17頁反面、第29至30
    頁反面；偵6108號卷第13頁、第15頁、第61頁反面、第62頁
    反面至63頁反面、第79至80頁），且為被告於偵查、原審及
    本院準備程序所坦承或不爭執（見偵31026號卷第47至49頁
    ；原審卷二第84頁、第132至133頁、第152頁；本院卷第110
    頁），是此部分之事實均堪認定，合先敘明。
三、被告雖稱因參與件數過多，不確定是否有參與本案云云，惟
    證人柯良耀於107年5月28日警詢時即證稱：107年1月5日0時
    1分在桃園市○○區○○路○段000號麻園郵局自動櫃員機前是我
    提領贓款，提領一筆3萬元（按即附表編號3部分），犯案時
    所使用之金融卡是綽號「公牛」之男子當面交付給我，當天
    提領完贓款後，「公牛」一樣會和我約一個地點，我記得當
    時是在桃園火車站附近，我把提領的贓款交給「公牛」，經
    我指認結果，柯旻佑就是「公牛」，我跟「公牛」見過好幾
    次面等語（見偵31026號卷第2頁反面至3頁）。又葉子聖於1
    07年8月7日偵查中亦明確證稱：如附表編號1、2所示同年1
    月4日之兩次提款，是綽號「芝加哥小熊」者交付陳聖一郵
    局帳戶之金融卡等語（見偵6108號卷第141、142頁）；嗣於
    107年10月23日偵查中並具體證稱：金融卡都是柯旻佑提供
    的，代號是「芝加哥小熊」，都是「芝加哥小熊」與我聯絡
    等語（見他9029號卷第19頁反面）。被告於107年12月10日
    偵查中亦坦承綽號為「公牛」，金融卡是傅保棠叫我拿給車
    手的，就本案柯良耀說是我就是我等語（見偵31026號卷第4
    7頁反面至48頁），於原審並就被訴包含葉子聖部分之事實
    為承認之表示（見原審卷二第152頁），可徵柯良耀、葉子
    聖上開於案發後數月內記憶猶新之際指稱是由被告交付本案
    金融卡，柯良耀並證稱有將提領贓款交給被告等節，應屬事
    實，被告應確有參與本案交付金融卡及向柯良耀收取領得款
    項之行為，堪以認定。
四、按共同正犯，係共同實行犯罪行為之人，在共同意思範圍內
    ，各自分擔犯罪行為之一部，相互利用他人之行為，以達其
    犯罪之目的，其成立不以全體均參與實行犯罪構成要件之行
    為為要件。又共同正犯之意思聯絡，原不以數人間直接發生
    者為限，即有間接之聯絡者，亦包括在內。如甲分別邀約乙
    、丙犯罪，雖乙、丙間彼此並無直接之聯絡，亦無礙於其為
    共同正犯之成立（最高法院77年台上字第2135號判例意旨參
    照），是以共同之行為決意不以共同正犯間均相互認識為要
    件。而電話或通訊軟體詐騙集團之犯罪型態，自籌設機房、
    收集人頭電話門號及金融機構帳戶、撥打電話或傳送訊息實
    行詐騙、自人頭帳戶提領款項、或自被害人處取得現金或金
    融機構帳戶後，由詐得之金融機構帳戶內提領款項等階段，
    乃係需由多人縝密分工方能完成之犯罪，其參與實行各個分
    工之人，縱非全然認識或確知彼此參與分工細節，然其等對
    於各別係從事該等犯罪行為之一部既有所認識，且以共同犯
    罪意思為之，即應就加重詐欺取財所遂行各階段行為全部負
    責。查本案由被告所屬詐欺集團成員詐騙告訴人郁小娃後，
    指示被告交付陳聖一郵局帳戶之金融卡給葉子聖、柯良耀，
    由其等於如附表所示之時間、地點，至自動櫃員機輸入密碼
    後提領詐得之款項，柯良耀嗣並將領得款項扣除報酬後連同
    該金融卡交給被告，被告再轉交傅保棠、謝元斌等上手，各
    成員所為不僅均係該詐欺集團犯罪計畫之重要環節，且皆係
    以自己共同犯罪之意思，各分擔犯罪構成要件之行為或犯罪
    構成要件以外之行為，是被告與實際接觸被害人實行詐術之
    成員間，縱非全然認識或確知彼此參與分工細節，然被告對
    於其自身與該集團成員係各別從事所屬詐欺集團整體犯罪行
    為之一部有所認識，進而基於共同之犯罪意思而為之，並相
    互利用他人之行為，以遂行犯罪之目的，揆諸前揭說明，被
    告與其所屬詐欺集團成員間即有犯意聯絡及行為分擔，應論
    以共同正犯，就其所參與犯行所生之全部犯罪結果共同負責
    。
五、綜上所述，本案事證明確，被告犯行堪以認定，應依法論科
    。
參、論罪部分：
一、按洗錢防制法於105年12月28日修正公布，並於106年6月28
    日生效施行（下稱新法）。修正前該法（下稱舊法）將洗錢
    行為區分為將自己犯罪所得加以漂白之「為自己洗錢」及明
    知是非法資金，卻仍為犯罪行為人漂白黑錢之「為他人洗錢
    」兩種犯罪態樣，且依其不同之犯罪態樣，分別規定不同之
    法定刑度。惟洗錢犯罪本質在於影響合法資本市場並阻撓偵
    查，不因為自己或為他人洗錢而有差異，且洗錢之行為模式
    不祇一端，上開為自己或為他人洗錢之二分法，不僅無助於
    洗錢之追訴，且徒增實務事實認定及論罪科刑之困擾。故而
    為澈底打擊洗錢犯罪，新法乃將洗錢行為之處置、多層化及
    整合等各階段，全部納為洗錢行為，而於新法第2條規定：
    「本法所稱洗錢，指下列行為：一、意圖掩飾或隱匿特定犯
    罪所得來源，或使他人逃避刑事追訴，而移轉或變更特定犯
    罪所得。二、掩飾或隱匿特定犯罪所得之本質、來源、去向
    、所在、所有權、處分權或其他權益者。三、收受、持有或
    使用他人之特定犯罪所得。」且為避免舊法時期過度限縮洗
    錢犯罪成立之可能，亦模糊前置犯罪僅在對於不法金流進行
    不法原因之聯結而已，造成洗錢犯罪成立門檻過高，洗錢犯
    罪難以追訴。故新法就其中採取門檻式規範者，明定為最輕
    本刑為6個月以上有期徒刑之罪，並將「重大犯罪」之用語
    ，修正為「特定犯罪」；另增列未為最輕本刑為6個月以上
    有期徒刑之罪所涵括之違反商標法等罪，且刪除有關犯罪所
    得金額須在5百萬元以上者，始得列入前置犯罪之限制規定
    ，以提高洗錢犯罪追訴之可能性。從而新法第14條第1項所
    規範之一般洗錢罪，必須有第3條規定之前置特定犯罪作為
    聯結，始能成立。以日益猖獗之詐欺集團犯罪為例，詐欺集
    團向被害人施用詐術後，為隱匿其詐欺所得財物之去向，而
    令被害人將其款項轉入該集團所持有、使用之人頭帳戶，並
    由該集團所屬之車手前往提領詐欺所得款項得逞，檢察官如
    能證明該帳戶內之資金係本案詐欺之特定犯罪所得，即已該
    當於新法第14條第1項之一般洗錢罪（最高法院108年度台上
    字第2500號判決意旨參照）。本案被告及其所屬詐欺集團係
    三人以上共同犯刑法第339條詐欺罪，構成刑法第339條之4
    第1項第2款之加重詐欺取財罪，該罪為法定刑1年以上7年以
    下有期徒刑之罪，屬洗錢防制法第3條第1款所規定之特定犯
    罪，而該詐欺集團成員係以親人需錢孔急對告訴人施以詐術
    ，令其陷於錯誤後，依照集團之指示，將錢匯入該集團事先
    取得並掌控之陳聖一郵局帳戶，由前引卷附臺灣土地銀行匯
    款單、陳聖一郵局帳戶歷史交易清單中可對應找出告訴人所
    匯款項之金流紀錄，即可特定該等款項屬於本案詐欺之特定
    犯罪所得，被告再依指示交付該帳戶金融卡，及向柯耀良收
    受領得款項後轉交上手，使該集團得以藉此掩飾該等犯罪所
    得之去向，是被告所為自非僅係為詐欺集團取得犯罪所得，
    而係兼為洗錢防制法第2條第2款之洗錢行為，自亦應論以同
    法第14條第1項之一般洗錢罪。
二、核被告本案所為，係犯刑法第339條之4第1項第2款之三人以
    上共同詐欺取財罪及洗錢防制法第14條第1項之一般洗錢罪
    。
三、被告與葉子聖、柯良耀暨其所屬詐欺集團其他分工成員等成
    年人間，就上開犯行有犯意聯絡及行為分擔，應論以共同正
    犯。
四、被告本案如附表所示之洗錢行為，係交付陳聖一郵局帳戶金
    融卡以提領及收受告訴人郁小娃遭詐騙後匯入該郵局帳戶之
    款項，具有行為局部同一之關係，是就被告所為三人以上共
    同詐欺取財罪與一般洗錢罪間，屬一行為觸犯數罪名之想像
    競合犯，應依刑法第55條之規定，從一重依三人以上共同詐
    欺取財罪處斷。　
五、公訴意旨雖漏未論及洗錢防制法第14條第1項之一般洗錢罪
    ，然此與已起訴之三人以上共同詐欺取財罪間具有想像競合
    之裁判上一罪關係，且於起訴事實中已敘及該部分事實，自
    應為起訴效力所及，本院並當庭諭知被告所犯一般洗錢罪之
    罪名（見本院卷第110至111頁），已無礙被告防禦權之行使
    ，本院自得併予審理。
六、按犯洗錢防制法第14條、第15條之罪，在偵查或審判中自白
    者，減輕其刑，洗錢防制法第16條第2項定有明文，此所謂
    「自白」，係指對自己之犯罪事實全部或主要部分為肯定供
    述之意。被告就本案洗錢犯行，於偵查及原審坦承有交付金
    融卡給柯良耀、葉子聖，及向柯良耀收取所提領被害人匯入
    款項後轉交上手之行為，即已對有關洗錢罪部分之構成要件
    事實坦白承認，已屬自白，即均應依洗錢防制法第16條第2
    項之規定減輕其刑。
肆、不另為無罪諭知部分：
一、追加起訴意旨雖認被告所為另涉犯刑法第339條之2第1項以
    不正方法由自動付款設備取得他人之物罪，惟按刑法第339
    條之2第1項之以不正方法由自動付款設備取得他人之物罪，
    其所謂「不正方法」，係泛指一切不正當之方法而言，並不
    以施用詐術為限，例如以強暴、脅迫、詐欺、竊盜或侵占等
    方式取得他人之提款卡及密碼，再冒充本人由自動提款設備
    取得他人之物，或以偽造他人之提款卡由自動付款設備取得
    他人之物等，均屬之。換言之，所謂「不正方法」，係指對
    自動付款設備為「冒充本人」之類似詐欺行為而言，則苟係
    使用金融帳戶申辦者本人所提供之提款卡，而由自動付款設
    備取得帳戶內之金錢，因不存有「冒充本人」之不法要素，
    即與前揭條文「不正方法」之構成要件有別，無從成立該罪
    。
二、查本案陳聖一郵局帳戶之金融卡及密碼等物件既係陳聖一所
    提供作為收受款項之用，陳聖一且因犯幫助詐欺罪而經臺灣
    臺南地方法院108年金簡字第79號判決判處罪刑確定，有該
    案判決書可佐，是被告交付陳聖一基於幫助詐欺犯意所提供
    之金融卡及密碼給葉子聖、柯良耀二人持至自動櫃員機提領
    帳戶內之詐騙所得款項，顯非以「冒充本人」之不正方法由
    自動付款設備取得他人之物，揆諸前揭說明，核與刑法第33
    9條之2第1項之構成要件即有未合，不能遽以該罪相繩。又
    此部分不能證明被告犯罪，本應諭知無罪，惟公訴意旨既認
    此部分與前揭經認定有罪部分，有想像競合犯之裁判上一罪
    關係，本院爰不另為無罪之諭知。
伍、撤銷改判及量刑審酌事項：
一、原審認被告所為係犯上開加重詐欺取財罪，予以論罪科刑 
    ，固非無見，惟查本案被告所為亦成立洗錢防制法第14條第
    1項之一般洗錢罪，且與所犯三人以上共同犯詐欺取財罪間
    具有想像競合之裁判上一罪關係，業如前述，原判決漏未論
    以此罪，自屬未恰，是雖被告上訴意旨所持前詞否認犯罪為
    無理由，業經本院論駁如前，其上訴意旨請求從輕量刑部分
    ，亦因其除原審所論之加重詐欺取財罪外，經本院併論一般
    洗錢罪而失所據，然原判決既有上開違誤之處，自仍應由本
    院予以撤銷改判。
二、本院爰以行為人之責任為基礎，審酌被告於本案行為前已有
    違反毒品危害防制條例經宣告緩刑之紀錄，有本院被告前案
    紀錄表在卷可參，素行難稱良好，其正值青年，不思循正當
    管道獲取財物，明知詐騙集團對社會危害甚鉅，竟為獲取不
    法報酬，而與詐騙集團其他成員共同詐騙被害人財物，除侵
    害被害人財產利益外，更嚴重影響社會秩序，破壞人際間之
    信賴關係，法治觀念偏差，兼衡其犯罪之動機、目的、分工
    地位，犯罪所得尚微，犯後因參與件數太多，故於本院稱不
    確定是否參與本案，並非不合情理，尚不能以此認被告犯後
    態度不佳，惟其迄未與被害人達成和解、賠償損失，暨其於
    原審自陳國小畢業之智識程度，原從事送貨員工作，未婚，
    無子女需撫養之家庭生活經濟狀況（見原審卷二第156頁）
    等一切情狀，認公訴檢察官具體求刑有期徒刑一年四月，以
    被告之分工地位及犯罪所得僅有210元觀之，稍嫌過重，而
    量處如主文第2項所示之刑，以資懲儆。
三、沒收部分：
㈠、按犯罪所得，屬於犯罪行為人者，沒收之；於全部或一部不
    能沒收或不宜執行沒收時，追徵其價額，刑法第38條之1第1
    項前段、第3項分別定有明文。查被告自陳係以收取款項之0
    .7%為其報酬（見偵31026號卷第48頁反面；原審卷二第84頁
    、第133頁），而本案被告有自柯良耀處收取所提領如附表
    編號3所示之3萬元款項，換算0.7%其報酬即為210元，屬其
    犯罪所得，自應依刑法第38條之1第1項前段規定諭知沒收，
    並於全部或一部不能沒收或不宜執行沒收時，追徵其價額。
    至其餘告訴人遭詐騙匯入款項部分，既非被告所實際獲取或
    具有共同處分權限，即無從宣告沒收、追徵。　　
㈡、洗錢防制法第18條規定「犯第14條之罪，其所移轉、變更、
    掩飾、隱匿、收受、取得、持有、使用之財物或財產上利益
    ，沒收之；犯第15條之罪，其所收受、持有、使用之財物或
    財產上利益，亦同（第1項）。以集團性或常習性方式犯第1
    4條或第15條之罪，有事實足以證明行為人所得支配之前項
    規定以外之財物或財產上利益，係取自其他違法行為所得者
    ，沒收之（第2項）。對於外國政府、機構或國際組織依第2
    1條所簽訂之條約或協定或基於互惠原則，請求我國協助執
    行扣押或沒收之案件，如所涉之犯罪行為符合第3條所列之
    罪，不以在我國偵查或審判中者為限（第3項）。」關於犯
    罪行為人犯洗錢防制法第14條之罪，其所掩飾之財物本身僅
    為洗錢之標的，難認係供洗錢所用之物，故洗錢行為之標的
    除非屬於前置犯罪之不法所得，而得於前置犯罪中予以沒收
    者外，既非本案洗錢犯罪之工具及產物，亦非洗錢犯罪所得
    ，尤非違禁物，尚無從依刑法沒收規定予以宣告沒收，自應
    依上開第18條第1項前段規定予以宣告沒收。此規定係採義
    務沒收主義，祇要合於前述規定，法院即應為相關沒收之諭
    知，然該洗錢行為之標的是否限於行為人者始得宣告沒收，
    法無明文，是倘法條並未規定「不問屬於犯罪行為人與否均
    沒收」時，自仍以屬於被告所有者為限，始應予沒收。本件
    被告所收取之款項已轉交上手，業據被告供述在卷，並非被
    告所有，亦非在其實際掌控中，則被告就此部分犯罪所收受
    、持有之財物本不具所有權及事實上管領權，揆諸前揭說明
    ，亦無從依上開洗錢防制法之規定對其所收取之全部金額加
    以宣告沒收。
據上論斷，應依刑事訴訟法第369條第1項前段、第364條、第371
條、第299條第1項前段，洗錢防制法第14條第1項、第16條第2項
，刑法第11條、第28條、第339條之4第1項第2款、第38條之1第1
項前段、第3項，判決如主文。
本案經檢察官謝志明到庭執行職務。
中　　華　　民　　國　　110 　年　　1 　　月　　21　　日
                  刑事第二十庭  審判長法　官　王復生
                                      法　官　蕭世昌
                                      法　官  張紹省　
以上正本證明與原本無異。
如不服本判決，應於收受送達後20日內向本院提出上訴書狀，其
未敘述上訴之理由者並得於提起上訴後20日內向本院補提理由書
（均須按他造當事人之人數附繕本）「切勿逕送上級法院」。
                                      書記官  莫佳樺
中　　華　　民　　國　　110 　年　　1 　　月　　25　　日
附表：
編號 領款帳戶 領款地點 領款時間 領款金額（扣除手續費） 被害人 提款人 1 陳聖一郵局帳戶 桃園市○○區○○路0000號、1216號 107年1月4日中午12時3分 60,000元 郁小娃 葉子聖    107年1月4日中午12時4分 60,000元      107年1月4日中午12時5分 30,000元   2 陳聖一郵局帳戶 桃園市○○區○○路000號全家便利超商桃園同安店 107年1月4日下午3時43分 20,000元（跨行轉帳） 郁小娃 葉子聖 3 陳聖一郵局帳戶 桃園市○○區○○路0段000號桃園八德麻園郵局 107年1月5日凌晨0時1分 30,000元 郁小娃 柯良耀 

附錄：本案論罪科刑法條全文
中華民國刑法第339條之4
犯第339條詐欺罪而有下列情形之一者，處1年以上7年以下有期
徒刑，得併科1百萬元以下罰金：
一、冒用政府機關或公務員名義犯之。
二、三人以上共同犯之。
三、以廣播電視、電子通訊、網際網路或其他媒體等傳播工具，
    對公眾散布而犯之。
前項之未遂犯罰之。

洗錢防制法第2條
本法所稱洗錢，指下列行為：
一、意圖掩飾或隱匿特定犯罪所得來源，或使他人逃避刑事追訴
    ，而移轉或變更特定犯罪所得。
二、掩飾或隱匿特定犯罪所得之本質、來源、去向、所在、所有
    權、處分權或其他權益者。
三、收受、持有或使用他人之特定犯罪所得。
　　
洗錢防制法第14條
有第二條各款所列洗錢行為者，處七年以下有期徒刑，併科新臺
幣五百萬元以下罰金。
前項之未遂犯罰之。
前二項情形，不得科以超過其特定犯罪所定最重本刑之刑。